Andy Josue Ruiz Diaz

Desarrollador de Software Junior

Correo: anjord302@gmail.com

Teléfono: 64060470

LinkedIn: linkedin.com/in/andy GitHub: github.com/andy Portafolio: portafolio.com/andy

Apasionado por el desarrollo de software, con enfoque en aplicaciones web, móviles y escritorio. Experiencia en proyectos de variada complejidad y metodologías ágiles. Capacidad de adaptación rápida a nuevos entornos y desafíos tecnológicos.

Experiencia

Desarrollador Fullstack

Federación Costarricense de Taekwondo (Pasantía)

julio 2023 - diciembre 2023

- Realice un análisis, diseño y desarrollo de un sistema administrador web, abarcando la gestión de combates, eventos, academias y atletas.
- Desarrollé e implementé un Backend y Frontend seguros utilizando Java, Spring Boot, JSON Web Token (JWT) y Spring Security para garantizar la seguridad de los datos, junto con React.js para crear una interfaz de usuario interactiva e incorporé MySQL para la gestión de datos.

Desarrollador de Software

Creaciones FioJo - Freelance

enero 2023- julio 2023

- Realicé un análisis, Diseño y desarrollo de una aplicación móvil para informatizar sobre los distintos diseños y precios de cerámicas de una pequeña empresa.
- Se implemento roles y utilicé tecnologías como Java, XML y base de datos Firebase.

Desarrollador de Software

Autónomo

enero 2022- mayo 2022

- Diseñé y desarrollé un Sistema web de un punto de venta para la administración de un minimercado
- Utilicé tecnologías como C#, .Net Core, MVC, JQuery, HTML5, CSS3, Bootstrap5 y SQL Server

Educación

Universidad Latina de Costa Rica – Bachillerato en Ingeniería en Sistemas Computacionales (2019-2023)

Udemy - Vaxi Drez - ASP.NET Core MVC and C# Bootcamp - Desde las Bases a Expert (en curso)

Freecodecamp - Foundational C# with Microsoft (en curso)

Habilidades			Idiomas
C#	HTML5	Adaptabilidad	Español (nativo)
.NET Framework	Git – GitHub	Proactivo	Ingles A2(en proceso)
SQL Server	CSS	Autodidacta	
MySQL	Java	Pasión por aprender	
React	Spring Boot	Empático	
Scrum Fundamentals	Javascript	Resolución de problemas	